【裁判字號】    97,訴,636
【裁判日期】    980317
【裁判案由】    毒品危害防制條例
【裁判全文】
臺灣苗栗地方法院刑事判決               97年度訴字第636號
公  訴  人  臺灣苗栗地方法院檢察署檢察官
被      告  丙○○
                      弄7號
                    （另案於臺灣臺中女子監獄執行中）
指定辯護人  劉惠利律師
被      告  乙○○
選任辯護人  張智宏律師
上列被告因違反毒品危害防制條例案件，經檢察官提起公訴（97
年度偵字第2484號、第2092號、第2504號、第2930號）及移送併
案（97年度偵字第4569號），本院判決如下：
    主  文
丙○○犯如附表一編號1 至3 、5 至8 所示之罪，均累犯，各處
如附表一同編號所示之刑；又共同犯如附表一編號4 所示之罪，
累犯，處如附表一編號4 所示之刑。應執行有期徒刑拾捌年貳月
，因販賣第一級毒品所得計新臺幣參萬捌千元沒收，如全部或一
部不能沒收時，以其財產抵償之；因販賣第二級毒品所得計新臺
幣陸千元沒收，如全部或一部不能沒收時，以其財產抵償之；扣
案如附表三編號1 、8 所示之物均沒收銷燬，如附表三編號2 至
7 所示之物均沒收。
乙○○共同犯如附表一編號4 所示之罪，累犯，處如附表一編號
4 所示之刑。
    事  實
一、丙○○曾因違反麻醉藥品管理條例、藥事法及賭博等案件，
    分別經法院判決有期徒刑7 月、5 年6 月、10月及6 月，並
    定應執行刑為有期徒刑6 年10月確定，於民國86年10月2 日
    假釋出監，嗣分別於87、89年間，復因先後持有第一級毒品
    海洛因之違反毒品危害防制條例案件，經法院判決有期徒刑
    8 月及4 月確定，再經法院撤銷假釋，而令入監執行前揭假
    釋撤銷後之殘刑4 年5 月18日，並於93年7 月31日縮短刑期
    執行完畢，再接續執行上開判決確定之有期徒刑8 月及4 月
    ，而於94年7 月7 日縮短刑期執行完畢。又乙○○前於92、
    93年間，分別因毒品、偽造文書、贓物等案件，經法院判處
    有期徒刑5 月、8 月、6 月、6 月確定，嗣經定執行刑為1
    年11月，於94年7 月15日縮短刑期假釋出監，復經撤銷假釋
    ，於95年5 月9 日執行完畢。詎均不知悔改，丙○○意圖營
    利，分別基於販賣第一級毒品海洛因、第二級毒品安非他命
    之犯意，先後於如附表二編號1 、2 、3 、5 、6 所示時、
    地及方式，販賣海洛因、安非他命予A 、劉玉雯、甲○○、
    管通成、乙○○等人。又丙○○另與乙○○共同意圖營利，
    基於販賣第一級毒品海洛因之犯意聯絡，於如附表二編號4
    所示之時、地及方式，販賣海洛因予甲○○。
二、丙○○又前因施用毒品案件，經送觀察、勒戒後，認無繼續
    施用毒品之傾向，業由本院於88年5 月13日，以87年度訴字
    第121 號判決免刑確定，嗣其復因「2 犯」施用毒品案件，
    經送觀察、勒戒後，認有繼續施用毒品之傾向，再經本院裁
    定令入戒治處所施以強制戒治，於89年5 月23日停止戒治交
    付保護管束，並於同年11月8 日期滿未經撤銷而執行完畢，
    而由臺灣苗栗地方法院檢察署檢察官以89年度戒毒偵字第67
    號為不起訴處分確定。其後，丙○○再因「3 犯」施用第二
    級毒品安非他命之概括犯意，自94年12月12日起至95年5 月
    21日某時止，連續施用安非他命多次，經本院以95年度苗簡
    字第975 號案判處有期徒刑5 月確定。猶不知悔改，復基於
    施用第二級毒品安非他命之犯意，分別於下列時、地施用安
    非他命：
  (一)於97年5 月2 日凌晨1 時，在苗栗縣頭份鎮○○里○○街6
    之5 號5 樓租屋處，以將安非他命置於吸食器內，燒烤吸食
    其煙霧之方式，施用安非他命1 次。
  (二)於97年5 月24日至25日間之某時，在上開租屋處，以同上之
    方式，施用安非他命1 次。
三、丙○○於上述販賣毒品期間，曾於97年5 月2 日13時20分許
    ，經苗栗縣警察局頭份分局員警持搜索票，在苗栗縣頭份鎮
    ○○里○○街6 之5 號5 樓租屋處進行搜索，並扣得如附表
    三編號1 、2 、附表四編號1 所示之物。復於97年5 月26日
    16時許，經檢察官指揮行政院海岸巡防署中部巡防局第三海
    岸巡防總隊、苗栗機動查緝隊海巡人員、臺中縣警察局豐原
    分局員警，在苗栗縣頭份鎮○○街新南里271 巷22弄8 號，
    將丙○○拘獲，並持搜索票在其苗栗縣頭份鎮○○里○○街
    6 之5 號5 樓住處進行搜索，扣得如附表三編號3 至6 及附
    表四編號2 所示之物。另於同日16時45分許，乙○○在其苗
    栗縣竹南鎮○○里○○鄰○○街83號住處前，交付如附表三編
    號8 所示之海洛因2 小包予甲○○後，於甲○○尚未交付價
    金前，當場為海巡人員查獲，並扣得甲○○丟棄在排水溝之
    上開2 小包海洛因、如附表三編號7 所示之行動電話、及如
    附表四編號3 至5 所示之物。
四、案經苗栗縣警察局頭份分局、臺中縣警察局豐原分局報告暨
    行政院海岸巡防署中部地區巡防局第三海岸巡防總隊移請臺
    灣苗栗地方法院檢察署檢察官偵查起訴及移送併案審理。
    理  由
壹、證據能力部分
一、按被告以外之人於偵查中向檢察官所為之陳述，除顯有不可
    信之情況者外，得為證據，刑事訴訟法第159 之1 第2 項著
    有明文。此係因上開偵查中向檢察官所為之陳述雖仍為審判
    外之陳述，但立法者衡量刑事訴訟法規定檢察官代表國家偵
    查犯罪、實施公訴，依法有訊問被告、證人、鑑定人之權，
    且實務運作時，偵查中檢察官向被告以外之人所取得之陳述
    ，原則上均能遵守法律規定，不致違法取供，其可信性極高
    ，為兼顧理論與實務為由，而對「被告以外之人於偵查中向
    檢察官所為之陳述」，例外規定除有顯不可信之情況者外，
    得為證據。查本件秘密證人A 及證人劉玉雯、甲○○、管通
    成、乙○○於檢察官偵訊時所為之證述，業經具結擔保其供
    述之真實性，而被告並未具體提出上開證人在偵查中所述有
    何其他顯不可信之情況以供審酌、調查，是就上開證人於偵
    查中證述之任意性或真實性而言，均不具顯不可信之情況，
    該等證述自有證據能力。
二、次按被告以外之人於檢察事務官、司法警察官或司法警察調
    查中所為之陳述，與審判中不符時，其先前之陳述具有較可
    信之特別情況，且為證明犯罪事實存否所必要者，得為證據
    ，刑事訴訟法第159 條之2 定有明文。而所謂「較有可信之
    特別情況」，應就前後陳述時之各種外部情況進行比較，以
    資決定何者外部情況具有可信性，所稱之「外部情況」，一
    般應考量：(1)證人作證時間之間隔：即證人之陳述是否係在
    記憶猶新之情況直接作成；(2)有意識的迴避：即證人先前陳
    述時若被告未在場，證人直接面對詢問警員所為陳述應較為
    坦然；(3)受外力干擾：即證人單獨面對司法警察（官）所為
    之陳述，程度上較少會受到強暴、脅迫、詐欺、利誘或收買
    等外力之影響，其陳述應較趨於真實；(4)事後串謀：即證人
    對警察描述其所目睹情形，因較無時間或動機去編造事實，
    客觀上亦較難認與被告間有勾串情事，其陳述具有較可信性
    ；(5)警詢時有無辯護人、代理人或親友在場：如有上開親誼
    之人在場，自可期待證人為自由從容之陳述，其證言之可信
    度自較高；(6)警詢所製作之筆錄記載是否完整：如上開筆錄
    對於犯罪之構成要件、犯罪態樣、加重減輕事由或起訴合法
    要件等事實或情況，均詳實記載完整，自可推定證人之陳述
    ，與事實較為相近，而可信為真實。故證人之陳述係在上開
    特別可信之情況下所為，則虛偽陳述之危險性不高，雖係審
    判外之陳述，或未經被告反對詰問、對質，仍得承認其有證
    據能力。查本案證人甲○○於警詢及偵查中已明確證述被告
    乙○○共同販賣海洛因予其之情事，於本院審理中則翻異前
    詞否認上情，是其等於上開警詢中之證述（見97年度他字第
    166 號卷第57-65 ）與本院審理時之證述，已有前後陳述不
    一致之情形存在，本院審酌其於警詢中之證述係於查獲當日
    所陳，距離被告乙○○販賣海洛因予其之時間較近，證人當
    時記憶自較深刻，可立即反應所知，不致因時隔日久而遺忘
    案情，亦較無來自被告或其他成員同庭在場之壓力，或事後
    編造、串謀而故為迴護被告之機會；且該警詢筆錄之製作，
    並未發現有何違法取供情事，與偵查中所供大致相符，因認
    上開證人於警詢中所為陳述應較其於本院審理時所為證述，
    具有可信之特別情況（至證人甲○○於本院所述顯不實在，
    詳如後述），且為證明被告乙○○犯罪事實存否所必要，應
    有證據能力。
三、再按現行刑事訴訟法為保障被告之反對詰問權，排除具有虛
    偽危險性之傳聞證據，以求實體真實之發見，於該法第159
    條第1 項明定被告以外之人於審判外之言詞或書面陳述，除
    法律有規定者外，不得作為證據。而刑事訴訟法第159 條之
    1 至159 條之4 有傳聞法則之例外規定，且被告以外之人於
    審判外之陳述，雖不符前4 條之規定，而經當事人於審判程
    序同意作為證據，法院審酌該言詞陳述或書面陳述作成時之
    情況，認為適當者，亦得為證據；當事人、代理人或辯護人
    於法院調查證據時，知有第159 條第1 項不得為證據之情形
    ，而未於言詞辯論終結前聲明異議者，視為有前項之同意，
    刑事訴訟法第159 條之5 定有明文。本案以下所引用之其他
    被告以外之人於審判外之陳述（含書面陳述），業經本院於
    準備程序及審理時予以提示並告以要旨，且各經檢察官、被
    告及辯護人表示意見，迄於言詞辯論終結前，均未主張有刑
    事訴訟法第159 條第1 項不得為證據之情形，是應視為同意
    作為證據，且經本院審酌後，無取得證據違法、欠缺供述之
    任意性或證據證明力顯然偏低等不適當之情形，認均有證據
    能力，合先敘明。
貳、實體部分
一、訊據被告丙○○對於上開販賣第一級毒品海洛因及第二級毒
    品安非他命之犯行均坦承不諱，核與秘密證人A 於偵查中、
    證人劉玉雯、甲○○、管通成、乙○○於警詢及偵查中之證
    述相符，復有丙○○之0000000000號行動電話通訊監察譯文
    、管通成之尿液檢體對照表影本及中山醫學大學附設醫院檢
    驗科藥物檢測中心尿液檢驗報告各1 紙（偵2484卷第51-52
    頁）、臺灣苗栗地方法院檢察署97年度毒偵字第364 號緩起
    訴處分書、法務部調查局苗栗縣調查站濫用藥物實驗室鑑定
    書影本1 紙（偵2092卷第83-85 頁）、行政院衛生署草屯療
    養院鑑定書影本1 紙（偵2504卷第35頁）附卷及丙○○所有
    之門號0000000000號、0000000000號行動電話各1 支、小包
    夾鏈袋2 盒、及甲○○丟棄之海洛因2 小包扣案可證。另被
    告丙○○對於前揭施用第二級毒品安非他命之犯行亦自白不
    諱，且有苗栗縣警察局頭份分局尿液採驗作業管制紀錄、詮
    昕科技股份有限公司濫用藥物尿液檢驗報告影本各1 紙（偵
    2092卷第86-87 頁）、丙○○之尿液檢體對照表、中山醫學
    大學附設醫院檢驗科藥物檢測中心尿液檢驗報告各1 紙（偵
    2484卷第51、53頁）、行政院衛生署草屯療養院鑑定書1 紙
    （偵2092卷第80-81 頁）在卷可稽及被告丙○○所有供吸食
    用之安非他命9 小包、刮杓1 支、吸食器共2 組扣案可憑，
    足認被告丙○○之自白與事實相符，堪予採信。至辯護人雖
    於本案辯論終結後，再具狀為被告丙○○辯稱：如附表二編
    號4 所示之犯行應為被告乙○○獨立之意思，被告丙○○事
    前未與被告乙○○合謀云云。惟查：被告丙○○於本案審理
    時業已坦承全部犯行如上，且就被告乙○○所涉如附表二編
    號4 所示犯行部分，並以證人身分證述其有拜託被告乙○○
    交付海洛因予甲○○等情節（詳如下述），足認辯護人所辯
    顯與事實不符，難以憑採，附此敘明。
二、訊據被告乙○○則矢口否認有如附表二編號4 所示販賣海洛
    因予甲○○之犯行，辯稱：伊當日並無受被告丙○○所託將
    海洛因2 小包交給甲○○，亦無向甲○○收取現金800 元，
    扣案之海洛因2 小包並非伊所交付，伊與甲○○被海巡署查
    獲當時，是與甲○○站在外面聊天云云。經查：
  (一)附表二編號4 所示之犯罪事實，業經證人甲○○於警詢時證
    稱：「97年5 月26日我與乙○○（綽號浩呆）交易毒品時遭
    警方當場逮捕，交易的毒品是海洛因，是警方在水溝中起獲
    的2 小包，我以1500元的代價向乙○○購買，我跟他說先付
    800 元給他，欠他700 元以後再還，我是去他家門外打電話
    給他，由他出來將毒品交給我，我還來不及將錢交給乙○○
    就被逮捕，我今天是第一次向乙○○購買毒品，乙○○的手
    機是0000000000，我以前都是向珠姐（即丙○○）購買。」
    等語（他166 卷第57-65 頁）；及於偵查中具結證稱：「97
    年5 月26日之調查筆錄我有看過，有據實陳述，我是在97年
    5 月26日下午3 點用我的0000000000門號打電話給乙○○，
    他那時候在上班，他4 點下班打電話給我，他的電話是0000
    000000，他問我有沒有找到珠姐，因為之前我打給他只是問
    說珠姐在哪裡，他4 點多打電話給我是說珠姐有放東西在他
    那裡，要我過去他家拿，我騎摩托車到他門口外，他下來後
    我們就站在門外聊天，聊很久他才拿出2 包海洛因，說這2
    包1500元，我跟他說我身上只有800 元，他說剩下用欠的沒
    關係，就把那2 包拿給我，我拿給他800 ，接著警察就出現
    ，乙○○說是警察，我嚇到就把東西丟到水溝裡，我之前都
    是跟珠姐買海洛因。」等語明確（他166 卷第80-82 頁）。
    其先後就向被告乙○○購買海洛因之聯絡方式、次數、交易
    方式、地點、價金、遭查獲之情形等細節均供證綦詳，並無
    矛盾之處。又證人甲○○與被告乙○○為朋友關係，認識多
    年，素無仇恨過節等情，為被告乙○○所自陳（見本院卷第
    203-204 頁），是證人甲○○應無設詞誣陷被告乙○○之必
    要。又本件係由海巡署第三海岸巡防總隊會同相關單位持搜
    索票至乙○○之住處實施搜索前，經員警現地勘查發現搜索
    對象即被告乙○○背靠於其使用之車牌號碼AG-2423 號車輛
    之後行李廂，與一年輕男子（即甲○○，坐於騎乘之摩托車
    ，位在AG-2423 號車後方）交談，甲○○左手接過海洛因，
    並以右手握800 元欲交至乙○○之左手，經員警上前出示證
    件及搜索票表明來意時，甲○○隨即將毒品丟棄於水溝內等
    情，亦有海巡署第三海岸巡防總隊職務報告書1 份在卷可憑
    （他166 卷第78頁），內載之查獲經過與證人甲○○前揭證
    述大致相符，又該2 包扣案物經鑑驗後，確實檢出海洛因成
    分，有行政院衛生署草屯療養院鑑定書1 紙在卷可佐（見偵
    2504卷第35頁），益徵證人甲○○所述實屬可信。
  (二)此外，被告丙○○於97年5 月26日當日曾託被告乙○○將海
    洛因2 小包交予甲○○，被告乙○○並知悉該2 小包海洛因
    價值1500元等情，亦據被告丙○○於本院證稱：「我有叫乙○○拿海洛因給甲○○，是被海巡署抓的那天下午，因為是
    他幫我接電話的，他有告訴我說甲○○要找我，可能是我人
    在睡覺，他幫我送過去，我在被逮捕當天有交海洛因2 小包
    給乙○○，因為甲○○找不到我，都會打電話給乙○○，我
    也曾經告訴乙○○說甲○○如果找不到我，會打電話給他，
    甲○○跟乙○○有熟，乙○○不知道我的海洛因放在哪裡，
    海洛因是我當天拿給他的，我知道甲○○如果找不到我，就
    會打電話給乙○○，所以我把東西拿給乙○○，這種情形只
    有那一次而已，我跟乙○○說如果甲○○打電話給我，我沒
    有接到電話就把東西拿給甲○○。我沒有叫乙○○跟甲○○
    收錢，乙○○不知道那2 包東西是海洛因，我外面有用衛生
    紙包起來，甲○○買海洛因時是遇到我本人的時候拿錢給我
    ，97年5 月26日那天我有在電話中跟甲○○說那兩包海洛因
    價值1500元，當時乙○○在我旁邊，應該聽得到。」等語（
    見本院卷第173-180 頁）。本院觀諸被告丙○○所述其有將
    海洛因2 小包交予被告乙○○乙節，語意堅決、態度肯定，
    且其證稱僅在遭海巡署拘提到案之97年5 月26日當日，有託
    被告乙○○將海洛因2 小包交予甲○○，與甲○○證稱當日
    係第一次向被告乙○○購買毒品乙節相符，而當日被告丙○○隨即遭警拘捕到案，是其對於託乙○○轉交毒品之日期，
    當不致有所誤認。又被告丙○○係被告乙○○有血緣關係之
    阿姨，2 人間並無仇恨過節或金錢糾紛，為被告乙○○所不
    否認（見本院卷第208-209 頁），且被告丙○○於本院業已
    坦承全部犯行，實無再冒偽證罪責誣陷被告乙○○之動機，
    故其上開證詞應可採信。至被告丙○○對於甲○○當日究係
    撥打伊持用之電話而由被告乙○○代為接聽，或係撥打被告
    乙○○之電話，及其有無與甲○○直接通話等情節，雖有供
    述不一而與證人甲○○所述不符之情形，然因被告丙○○在
    本院為上開證述之時，已距查獲當天約9 個月之久，且前揭
    情節本屬當日被告丙○○販賣毒品之細節，是其縱因時間經
    過而遺忘，亦屬常情，尚難以此遽認被告丙○○之證述不實
    ，附此敘明。
  (三)至證人甲○○於本院審理時，先證稱：「乙○○曾交付海洛
    因給我，是在被海巡署抓的那天，我每次都是找丙○○，我
    那天找不到丙○○就去找乙○○，丙○○曾跟我講說找不到
    她時，可以找乙○○，我在97年5 月26日被海巡署逮捕當天
    下午1 點多，有打電話給乙○○，問他是否可以找到丙○○
    ，乙○○回答說丙○○有交東西給他，叫他拿給我。」等語
    （見本院卷第181-183 頁）；嗣於同日審理時竟翻異前詞，
    改稱：「當天扣案的2 小包海洛因是我從新竹帶下來的，當
    天乙○○沒有交海洛因給我，我忘記我身上帶多少錢，被海
    巡署抓的時候錢還在我身上，當時我拿800 元給乙○○是我
    欠他的，是海巡署員警跟我說乙○○供稱我去他家賣贓物，
    我才想害乙○○，我當天到乙○○家從頭到尾都在外面聊天
    ，我最早跟乙○○約的時候，是下午1 點多打給他，當時他
    在家裡。我找丙○○是要麻煩她去幫我拿海洛因，我從新竹
    下來也是為了拿海洛因，我人已經到竹南了，乙○○才跟我
    說他找不到丙○○。」云云（見同卷第183-191 頁）。核其
    同日前後所陳，顯已自相矛盾，真實性容有可疑，況經本院
    質之：「（問：你說海巡署的幹員跟你講乙○○誣賴你要賣
    贓物給他，所以你生氣，也說乙○○拿毒品給你？）是。（
    問：你到底有沒有贓物要賣給乙○○？）沒有。（問：被查
    獲當天，你身上有沒有帶任何的贓物？）沒有。（問：你的
    住處裡面有沒有任何一件贓物？）沒有。（問：是賣海洛因
    的罪比較重，還是賣贓物的罪比較重？）賣毒品的罪比較重
    。（問：你既然說你身上、家裡沒有贓物，也沒有要賣贓物
    給乙○○，為什麼幹員這樣跟你講，你就會很生氣、很害怕
    ，這個是說不通的？）因為我有竊盜前科，我現在在苗栗地
    檢這邊也有竊盜大概7 、80條以上，那時候乙○○知道我專
    門在做什麼的，我當然會怕。（問：在檢察官偵訊的時候，
    檢察官有沒有對你強暴、脅迫或恐嚇你一定要怎麼講？）他
    沒有恐嚇我。（問：你有什麼證據說你被查獲當天那2 小包
    海洛因是從新竹帶下來的？）我沒有證據。（問：你有什麼
    證據證明你在檢察官那邊作證講的不實在？）沒有。（問：
    你有什麼證據證明你現在講的這個版本才是實在？）沒有。
    」等內容（見本院卷第191-193 頁），據上所陳，證人甲○○既有多次竊盜前科，應深知竊盜罪之刑責為5 年以下有期
    徒刑之罪，然在偵查中經檢察官對其諭知偽證罪之刑責為7
    年以下有期徒刑，並命其具結後，其自已知悉偽證之罪責較
    竊盜為重甚明。此外，證人甲○○遭查獲當時，身上、家中
    既無任何足令員警懷疑其有竊盜、贓物罪嫌之物品存在，則
    其豈會在無明確事證之情況下，因害怕遭追訴竊盜犯行，即
    故意觸犯較重之偽證罪，此顯與常情有違。復觀以證人甲○○前於警詢、偵查中證稱其之前都是向丙○○購買毒品，係
    因當日找不到丙○○，才第一次向乙○○購買等情，如其果
    有誣陷被告乙○○之意，自可供稱其毒品來源均係來自被告
    乙○○，又何須詳述其當日本欲找被告丙○○購買毒品等細
    節？故其於本院審理中別於警詢、偵查中之證述，應係事後
    迴護被告乙○○所為虛偽不實之陳述，不足憑採。
  (四)至辯護人為被告乙○○辯稱：97年5 月26日下午4 時前，被
    告乙○○在任職之超詮工業股份有限公司上班，有考勤表影
    本1 份為證（見本院卷第103 頁），其並無機會向被告丙○○取得海洛因2 小包；退萬步言，縱認被告丙○○當日有交
    付2 小包東西給被告乙○○，因被告丙○○有用衛生紙包裹
    ，且未請被告乙○○收取任何款項，故被告乙○○對交付之
    物為海洛因乙節應不知情云云。惟查：(1)依卷附被告乙○○
    之考勤表1 份，僅能證明被告乙○○於97年5 月26日上午7
    時55分及同日下午4 時有打卡紀錄，然該打卡動作是否其本
    人所為、於該時段內是否均在工作地點，尚無法自該打卡紀
    錄得知，況被告乙○○於當日中午12時至12時30分間，未與
    其他工作日同有打卡紀錄，則如其利用中午時間外出與被告
    丙○○見面，亦非全無可能，故自難僅憑被告乙○○上開打
    卡紀錄，遽認被告丙○○所述當日有交付海洛因2 包予被告
    乙○○乙節並非實情。(2)另被告丙○○固證稱伊於97年5 月
    26日交付毒品予被告乙○○時，有以衛生紙包裹云云。然依
    證人甲○○於警詢、偵查中所述，被告乙○○係拿出2 包海
    洛因，說這2 包1500元，已如上述，並未提及該2 包海洛因
    有以衛生紙包裹之事，且本案遭查獲時，除扣得上開海洛因
    2 包外，並未扣得任何類似衛生紙之包覆物，故尚難認被告
    乙○○將海洛因交予甲○○時，有如被告丙○○所述之包裝
    情形。況被告乙○○已有施用海洛因之經驗，並曾因此遭法
    院判刑確定，其施用之毒品來源係購自被告丙○○，之前亦
    曾載丙○○到頭份、竹南一帶，看過丙○○下車交付毒品給
    向她購買之人等情，業據其於警詢、偵查中供承在卷（見97
    他166 卷第96-99 、110-113 頁），且有臺灣高等法院被告
    前案紀錄表附卷可稽，是其對於被告丙○○有販賣海洛因，
    及海洛因之外觀、形態、市價等應知之甚詳，則其既可得見
    受被告丙○○所託交予甲○○之物品外觀為白色粉末狀，尚
    知應向甲○○收取1500元之代價，則其對於所交付之物即為
    海洛因乙事應有認識，至為灼然。綜上，辯護人前開所辯，
    尚難使本院為有利於被告乙○○之認定。
三、按販賣毒品係違法行為，非可公然為之，亦無公定之價格，
    不論任何包裝，均可任意分裝增減分量，而每次買賣之價量
    ，亦可能隨時依雙方間之關係深淺、資力、需求量及對行情
    之認知、來源是否充裕、查緝是否嚴緊，購買者被查獲時供
    述購買對象之可能性風險之評估等，因而異其標準，並機動
    調整，非可一概而論，販賣之利得除經坦承犯行或價量俱臻
    明確外，委難察得實情，販賣之人從價差或量差中牟利方式
    雖異，其意圖營利之非法販賣行為則一。海洛因及安非他命
    因危害人體健康至鉅，政府取締嚴格，取得不易，而對於販
    賣者之處罰亦重，被告均為有辨別事理能力之成年人，自知
    之甚明，故本件其當是基於營利之意圖而販賣，否則應無甘
    冒被查緝受重刑風險之理。次按刑法關於正犯與從犯之區別
    ，係以其主觀之犯意及客觀之犯行為標準，凡以自己犯罪之
    意思而參與犯罪，無論其所參與者是否犯罪構成要件之行為
    ，皆為正犯，其以幫助他人犯罪之意思而參與犯罪，其所參
    與者，苟係犯罪構成要件之行為，亦為正犯，必以幫助他人
    犯罪之意思而參與犯罪，其所參與者又為犯罪構成要件以外
    之行為，始為從犯（最高法院76年度台上字第3516號判決意
    旨參照）。本件被告乙○○如附表二編號4 所示交付2 包海
    洛因予甲○○，向其表示該2 包海洛因之價格為1500元，並
    欲代被告丙○○收取價款之行為，實已參與販賣海洛因之構
    成要件行為，依照前述說明，應係販賣海洛因之共同正犯。
    又被告乙○○已將海洛因交付給買受人甲○○，已屬販賣既
    遂，雖甲○○因警察之出現，致未及交付價金，仍與販賣既
    遂之結果無影響（最高法院97年度台上字第6540號判決參照
    ）。
四、綜上所述，被告丙○○所犯如附表二之販賣海洛因、安非他
    命犯行及施用安非他命犯行；被告乙○○所犯如附表二編號
    4 之共同販賣海洛因予甲○○之犯行，事證明確，堪予認定
    ，被告乙○○所辯，無非卸責之詞，不足採信。
五、按海洛因、安非他命分別為毒品危害防制條例第2 條第2 項
    第1 款、第2 款規定之第一級、第二級毒品，核被告丙○○
    所為，係犯毒品危害防制條例第4 條第1 項販賣第一級毒品
    罪（附表二編號1 、2 、3 、4 、6 部分，共10罪）、
    同條例第4 條第2 項販賣第二級毒品罪（附表二編號2 、
    5 、6 號部分，共5 罪）、同條例第4 條第6 項、第2 項
    販賣第二級毒品未遂罪（附表二編號2 ），及同條例第10
    條第2 項施用第二級毒品罪（共2 罪）；被告乙○○所為，
    係犯毒品危害防制條例第4 條第1 項販賣第一級毒品罪（附
    表二編號4） 。被告丙○○為販賣第一級毒品海洛因、為販
    賣、施用第二級毒品安非他命而持有海洛因、安非他命之低
    度行為，及被告乙○○為販賣第一級毒品海洛因而持有海洛
    因之低度行為，應各為其販賣、施用之高度行為所吸收，均
    不另論罪。又被告丙○○與乙○○間，就如附表二編號4 所
    示之販賣第一級毒品犯行，有犯意聯絡及行為分擔，應論以
    共同正犯。被告丙○○所犯上開18罪間，犯意個別，行為互
    殊，應予分論併罰。至檢察官以97年度偵字第4569號移送被
    告丙○○併案部分，與已起訴之附表二編號2 所示犯行為同
    一事實，本院自得併予審理，附此敘明。被告丙○○、乙○○分別有如事實欄所載科處有期徒刑及執行紀錄，有臺灣高
    等法院被告前案紀錄表在卷可按，其受有期徒刑執行完畢後
    ，5 年以內故意再犯本件有期徒刑以上之各罪，均為累犯，
    除販賣第一級毒品罪之法定本刑為死刑、無期徒刑部分依法
    不得加重其刑外，其他刑部分均應依刑法第47條第1 項之規
    定加重其刑。被告丙○○如附表二編號2 所示之犯行，已
    著手於犯罪行為之實行，惟尚未將安非他命交付購買者而未
    完成毒品交易，為未遂犯，應依刑法第25條第2 項之規定，
    減輕其刑，並依法先加後減。
六、又按犯罪之情狀顯可憫恕，認科以最低度刑仍嫌過重者，得
    酌量減輕其刑，刑法第59條定有明文。而販賣第一級毒品罪
    之法定刑為死刑或無期徒刑，然同為販賣第一級毒品之人，
    其原因動機不一，犯罪情節未必盡同，或有大盤毒梟者，亦
    有中、小盤之分，甚或僅止於吸毒者友儕間為求互通有無之
    有償轉讓者亦有之，其販賣行為所造成危害社會之程度自屬
    有異，法律科處此類犯罪，所設之法定最低本刑卻同為「死
    刑或無期徒刑」，不可謂不重。於此情形，倘依其情狀處以
    較輕之徒刑，即足以懲儆，並可達防衛社會之目的者，自非
    不可依客觀之犯行與主觀之惡性二者加以考量其情狀，是否
    有可憫恕之處，適用刑法第59條之規定酌量減輕其刑，期使
    個案裁判之量刑，能斟酌至當，符合比例原則。本案被告丙○○所為販賣第一級毒品部分，販賣次數僅有10次，販賣毒
    品數量非鉅，且實際獲得利益僅38,000元；被告乙○○所為
    販賣第一級毒品之次數僅有1 次，該次尚未獲取利益即遭查
    獲，均非惡性極重之大毒梟，對於社會危害之程度，自不能
    與大盤毒梟等同論之，倘就被告2 人販賣第一級毒品之犯行
    各科以法定最低刑度，均猶嫌過重，難謂符合罪刑相當性及
    比例原則，客觀上足以引起一般之同情，其犯罪情狀尚有可
    憫之處，是其2 人所犯上開販賣第一級毒品各罪，均爰依刑
    法第59條之規定，酌量減輕其刑，又被告2 人就得併科罰金
    刑部分同時有上開刑之加重及減輕事由，先加後減之。爰審
    酌被告丙○○無視我國政府禁絕毒害之堅定立場，除為戕害
    自身之施用毒品行為外，更圖一己私人經濟利益，任將海洛
    因及安非他命販賣予他人，致使買受之吸毒者更加產生依賴
    性及成癮性，危害國民健康與社會治安程度至鉅，並考量本
    案之共犯結構，被告丙○○處於販賣毒品之主導地位，被告
    乙○○係其中1 次協助丙○○交付毒品，且本案販賣毒品之
    數量非鉅，被告丙○○於本院審理時終能坦承犯行，被告乙○○則否認犯行之犯後態度，及渠等動機、目的、智識程度
    等一切情狀，分別量處如主文所示之刑，並就被告丙○○部
    分，定其應執行之刑，以示懲儆。
七、沒收部分：
  (一)按查獲之第一、二級毒品，不問屬於犯人與否，均沒收銷燬
    之，毒品危害防制條例第18條第1 項前段定有明文。查扣案
    如附表三編號1 之褐色結晶9 包，經鑑定結果均含有甲基安
    非他命成分；如附表三編號8 之白色粉末2 包，經鑑定結果
    含有海洛因成分，有行政院衛生署草屯療養院鑑定書2 份（
    偵2092卷第80-81 頁、偵2504卷第35頁）在卷可憑，前者為
    被告丙○○自己吸食所用，為其自陳在卷（見本院卷第205
    頁）；後者為被告丙○○、乙○○販賣予甲○○之物，業經
    本院認定如上，且毒品之包裝袋因與其內之毒品業已無法析
    離，應將之同視為第一級、第二級毒品，從而不問屬於犯人
    與否，爰併依上開規定宣告沒收銷燬之。
  (二)再按犯毒品危害防制條例第4 條之罪者，其供犯罪所用或因
    犯罪所得之財物，均沒收之，如全部或一部不能沒收時，追
    徵其價額或以其財產抵償之，毒品危害防制條例第19條第1
    項定有明文；再共同正犯因相互間利用他人之行為，以遂行
    其犯意之實現，本於責任共同之原則，有關沒收部分，對於
    共犯間供犯罪所用之物，自均應為沒收之諭知。又毒品危害
    防制條例第19條第1 項規定，犯販賣毒品罪者，其犯罪所得
    之財物均沒收之，係採義務沒收主義。故販賣毒品所得之對
    價，不問其中成本若干，利潤多少，均應全部諭知沒收，貫
    徹政府查禁煙毒之決心，以符立法本旨（最高法院91年度臺
    上字第2419號判決參照）。查扣案如附表三編號4 、5 之行
    動電話（含SIM 卡），均為被告丙○○所有，業經其陳明在
    卷（見本院卷第200 頁），其中附表三編號4 之電話係供其
    犯本案附表二編號2 、3 、5 所示犯行聯絡之用，附表三編
    號5 之電話係供其犯本案附表二編號6 所示犯行聯絡之用，
    復經各該毒品買受人證述明確；又如附表三編號7 之行動電
    話（含SIM 卡），為被告乙○○所有，供其共犯如附表二編
    號4 所示犯行聯絡之用，亦經本院認定如前，均應依毒品危
    害防制條例第19條第1 項之規定，宣告沒收。又被告丙○○
    販賣第一級、第二級毒品所得之利益，共計分別得款38,000
    元及6,000 元（詳見附表二所示），屬犯罪所得之財物，應
    依毒品危害防制條例第19條第1 項規定宣告沒收，如全部或
    一部不能沒收時，以其財產抵償之。
  (三)又扣案如附表三編號2 、3 、6 所示之物，均為被告丙○○
    所有，其中編號2 、3 之物分別供其犯如事實欄二(一)、二(二)
    所示施用第二級毒品所用，編號6 之夾鏈袋係預備供販賣毒
    品包裝之用，亦據被告丙○○供承無訛（見本院卷第200-
    201 頁），均應依刑法第38條第1 項第2 款之規定，宣告沒
    收。
  (四)至扣案如附表四編號1 之海洛因1 包，經被告丙○○陳稱係
    供其吸食之用（見本院卷第205 頁），附表四編號3 至5 所
    示之物，亦據被告乙○○表示係供其吸食毒品所用（見本院
    卷第208 頁），及附表四編號2 所示之物等，均尚乏積極證
    據證明係被告丙○○、乙○○販賣毒品所用或所得之物，難
    認與被告之本案犯行有所關聯，爰不予宣告沒收，附此敘明
    。
據上論斷，應依刑事訴訟法第299 條第1 項前段，毒品危害防制
條例第4 條第1 項、第2 項、第6 項、第10條第2 項、第18條第
1 項、第19條第1 項，刑法第11條前段、第28條、第25條第2 項
、第47條第1 項、第59條、第38條第1 項第2 款、第51條第5 款
，判決如主文。
本案經檢察官唐先恆到庭執行職務。
中    華    民    國    98    年    3     月    17    日
                  刑事第三庭  審判長法  官  柳章峰
                                    法  官  呂曾達
                                    法  官  顏苾涵
以上正本證明與原本無異。
如不服本判決，應於收受判決後10日內向本院提出上訴書狀，並
應敘述具體理由。其未敘述上訴理由者，應於上訴期間屆滿後20
日內向本院補提理由書（均須按他造當事人之人數附繕本）「切
勿逕送上級法院」。
                                    書記官  盧俊良
中    華    民    國    98    年    3     月    17    日
附錄所犯法條全文：
毒品危害防制條例第4 條
製造、運輸、販賣第一級毒品者，處死刑或無期徒刑；處無期徒
刑者，得併科新臺幣1 千萬元以下罰金。
製造、運輸、販賣第二級毒品者，處無期徒刑或7 年以上有期徒
刑，得併科新臺幣7 百萬元以下罰金。
製造、運輸、販賣第三級毒品者，處5 年以上有期徒刑，得併科
新臺幣5 百萬元以下罰金。
製造、運輸、販賣第四級毒品者，處3 年以上10年以下有期徒刑
，得併科新臺幣3 百萬元以下罰金。
製造、運輸、販賣專供製造或施用毒品之器具者，處1 年以上7
年以下有期徒刑，得併科新臺幣1 百萬元以下罰金。
前五項之未遂犯罰之。
毒品危害防制條例第10條
施用第一級毒品者，處6 月以上5 年以下有期徒刑。
施用第二級毒品者，處3 年以下有期徒刑。
附表一：主文一覽表
┌──┬────┬─────────────────────────┐
│編號│犯罪事實│  主  文                                          │
├──┼────┼─────────────────────────┤
│ 1  │如附表二│丙○○販賣第一級毒品，共伍次，均累犯，各處有期徒刑│
│    │編號1 所│拾伍年貳月，扣案如附表三編號6 所示之物沒收。因販賣│
│    │示      │第一級毒品所得計新臺幣貳萬貳仟元沒收，如全部或一部│
│    │        │不能沒收時，以其財產抵償之。                      │
├──┼────┼─────────────────────────┤
│ 2  │如附表二│丙○○販賣第一級毒品，累犯，處有期徒刑拾伍年貳月，│
│    │編號2 所│扣案如附表三編號4 、6 所示之物均沒收，因販賣第一級│
│    │示      │毒品所得之新臺幣壹仟元沒收，如全部或一部不能沒收時│
│    │        │，以其財產抵償之；又販賣第二級毒品，累犯，處有期徒│
│    │        │刑柒年貳月，扣案如附表三編號4 、6 所示之物均沒收，│
│    │        │因販賣第二級毒品所得之新臺幣壹仟元沒收，如全部或一│
│    │        │部不能沒收時，以其財產抵償之；又販賣第二級毒品，未│
│    │        │遂，累犯，處有期徒刑參年柒月，扣案如附表三編號4 、│
│    │        │6所示之物均沒收。                                 │
├──┼────┼─────────────────────────┤
│ 3  │如附表二│丙○○販賣第一級毒品，共貳次，均累犯，各處有期徒刑│
│    │編號3 所│拾伍年貳月，扣案如附表三編號4 、6 所示之物均沒收，│
│    │示      │因販賣第一級毒品所得計新臺幣壹萬肆仟元沒收，如全部│
│    │        │或一部不能沒收時，以其財產抵償之。                │
├──┼────┼─────────────────────────┤
│ 4  │如附表二│丙○○、乙○○共同販賣第一級毒品，均累犯，丙○○處│
│    │編號4 所│有期徒刑拾伍年貳月，乙○○處有期徒刑拾伍年肆月，扣│
│    │示      │案如附表三編號8 所示之物沒收銷燬，附表三編號6 、7 │
│    │        │所示之物均沒收。                                  │
├──┼────┼─────────────────────────┤
│ 5  │如附表二│丙○○販賣第二級毒品，共參次，均累犯，各處有期徒刑│
│    │編號5 所│柒年貳月，扣案如附表三編號4 、6 所示之物均沒收，因│
│    │        │販賣第二級毒品所得計新臺幣參仟元沒收，如全部或一部│
│    │        │不能沒收時，以其財產抵償之。                      │
├──┼────┼─────────────────────────┤
│ 6  │如附表二│丙○○販賣第一級毒品，累犯，處有期徒刑拾伍年貳月，│
│    │編號6 所│扣案如附表三編號5 、6 所示之物均沒收，因販賣第一級│
│    │示      │毒品所得之新臺幣壹仟元沒收，如全部或一部不能沒收時│
│    │        │，以其財產抵償之；又販賣第二級毒品，累犯，處有期徒│
│    │        │刑柒年貳月，扣案如附表三編號5 、6 所示之物均沒收，│
│    │        │因販賣第二級毒品所得之新臺幣貳仟元沒收，如全部或一│
│    │        │部不能沒收時，以其財產抵償之。                    │
├──┼────┼─────────────────────────┤
│ 7  │犯罪事實│丙○○施用第二級毒品，累犯，處有期徒刑伍月，扣案如│
│    │二、(一)所│附表三編號1 所示之物均沒收銷燬，如附表三編號2 所示│
│    │示施用第│之物均沒收。                                      │
│    │二級毒品│                                                  │
├──┼────┼─────────────────────────┤
│ 8  │犯罪事實│丙○○施用第二級毒品，累犯，處有期徒刑伍月，扣案如│
│    │二、(二)所│附表三編號3 所示之物沒收。                        │
│    │示施用第│                                                  │
│    │二級毒品│                                                  │
└──┴────┴─────────────────────────┘
附表二：被告丙○○、乙○○販賣毒品之犯行
 ┌──┬─────┬─────┬────┬─────────────────┐
 │編號│販賣時間  │販賣地點  │販賣對象│販賣毒品次數、種類、數量、價格、方│
 │    │          │          │        │式                                │
 ├──┼─────┼─────┼────┼─────────────────┤
 │1   │96年6 月迄│苗栗縣頭份│A（年籍 │96年6 月迄同年11月1 日以前，鍾玉│
 │    │96年11月1 │鎮後庄里18│詳卷）  │  珍分別在其當時之苗栗縣頭份鎮後庄│
 │    │日以前、96│鄰信義路50│        │  里18鄰信義路504 巷7 弄7 號住處及│
 │    │年11月1 日│4巷7弄7 號│        │  竹南樂神遊藝場，每次分別以2000元│
 │    │14時許    │、苗栗縣竹│        │  、3000元、5000元、7000元不等之價│
 │    │（共販賣海│南鎮樂神遊│        │  錢，販售數量不詳之海洛因予A 共4 │
 │    │洛因5次） │藝場、竹南│        │  次。                            │
 │    │          │鎮中美里鍾│        │96年11月1 日14時許，丙○○在苗栗│
 │    │          │玉珍友人住│        │  縣竹南鎮中美里其友人之住處，以  │
 │    │          │處        │        │  5000元之價格，販賣數量不詳之海洛│
 │    │          │          │        │  因予A 1 次。                    │
 ├──┼─────┼─────┼────┼─────────────────┤
 │2   │97年3月24 │苗栗縣頭份│劉玉雯  │97年3 月24日上午，由劉玉雯主動撥│
 │    │日8時許、 │鎮元寶遊藝│        │  打0000000000號電話聯繫丙○○欲購│
 │    │97年4月上 │場、苗栗縣│        │  買海洛因，兩人遂相約在苗栗縣頭份│
 │    │旬14時許、│頭份鎮蟠桃│        │  鎮元寶遊藝場，由丙○○以1000元之│
 │    │97年5月2日│里14鄰信一│        │  代價，販賣海洛因4 小包予劉玉雯。│
 │    │13時許    │街6-5 號5 │        │97年4 月初某日，經上開電話聯繫後│
 │    │（共販賣海│樓        │        │  ，丙○○在信一街住處，以1000元之│
 │    │洛因、安非│          │        │  價格販賣安非他命1 小包予劉玉雯。│
 │    │他命各1 次│          │        │97年5 月2 日13時許，經上開電話聯│
 │    │，及販賣安│          │        │  繫後，丙○○在前揭信一街住處，本│
 │    │非他命未遂│          │        │  欲以2000元之價格販賣安非他命2 小│
 │    │1次）     │          │        │  包予劉玉雯，惟尚未交易即被警方查│
 │    │          │          │        │  獲而未遂。                      │
 ├──┼─────┼─────┼────┼─────────────────┤
 │3   │97年5月5日│苗栗縣頭份│甲○○  │97年5 月5 日經由丙○○之00000000│
 │    │、97年5月1│鎮蟠桃里14│        │  41號電話聯絡後，丙○○在信一街住│
 │    │5日       │鄰信一街6-│        │  處，以12000 元之價格，販賣海洛因│
 │    │（共販賣海│5號5樓、頭│        │  半錢予甲○○。                  │
 │    │洛因2次） │份鎮百樂門│        │97年5 月15日，經上開電話聯絡後，│
 │    │          │遊藝場    │        │  丙○○在頭份鎮百樂門遊藝場，以  │
 │    │          │          │        │  2000元之價格，販賣海洛因3 小包予│
 │    │          │          │        │  甲○○。                        │
 ├──┼─────┼─────┼────┼─────────────────┤
 │4   │97年5月26 │苗栗縣竹南│甲○○  │甲○○於97年5 月26日15時許，利用其│
 │    │日16時45分│鎮新南里14│        │0000000000號行動電話撥電話予乙○○│
 │    │許        │鄰勝利街83│        │，說要找珠姊（即丙○○），乙○○知│
 │    │（共販賣海│號乙○○住│        │道甲○○是要找丙○○購買海洛因，乃│
 │    │洛因1次） │處前      │        │與丙○○聯繫後，向丙○○取得海洛因│
 │    │          │          │        │2 小包，復於同日16時許，利用其所有│
 │    │          │          │        │之0000000000行動電話撥電話予甲○○│
 │    │          │          │        │，說「珠姊有放東西在我這裡」等語，│
 │    │          │          │        │再與之相約在其住處前，於同日16時45│
 │    │          │          │        │分許，以1500元之代價販賣上開2 小包│
 │    │          │          │        │海洛因予甲○○（價金1500元尚未交付│
 │    │          │          │        │）。                              │
 ├──┼─────┼─────┼────┼─────────────────┤
 │5   │97年5月15 │苗栗縣頭份│管通成  │97年5 月15日21時30分許，經由鍾玉│
 │    │日21時30分│鎮百樂門遊│        │  珍之0000000000號電話聯絡後，鍾玉│
 │    │許、97年5 │藝場附近之│        │  珍在頭份鎮百樂門遊藝場附近之7-11│
 │    │月21日15時│7-11超商、│        │  超商，以1000元之價格，販賣安非他│
 │    │許、97年5 │頭份鎮百樂│        │  命1 小包予管通成。              │
 │    │月25日15時│門遊藝場  │        │97年5 月21日15時12分許，經上開電│
 │    │55分許    │          │        │  話聯絡後，丙○○在頭份鎮百樂門遊│
 │    │（共販賣安│          │        │  藝場，以1000元之價格，販賣安非他│
 │    │非他命3 次│          │        │  命1 小包予管通成。              │
 │    │）        │          │        │97年5 月25日15時55分許，經上開電│
 │    │          │          │        │  話聯絡後，丙○○在頭份鎮百樂門遊│
 │    │          │          │        │  藝場，以1000元之價格，販賣安非他│
 │    │          │          │        │  命1 小包予管通成。              │
 ├──┼─────┼─────┼────┼─────────────────┤
 │6   │97年5月23 │苗栗縣頭份│乙○○  │97年5 月23日晚間，經由丙○○之  │
 │    │日晚間、97│鎮百樂門遊│        │  0000000000 號電話聯絡後，丙○○ │
 │    │年5月24日 │藝場      │        │  在頭份鎮百樂門藝場，以1000元之價│
 │    │晚間      │          │        │  格，販賣海洛因1 小包予乙○○。  │
 │    │（共販賣海│          │        │97年5 月24日晚間，經上開電話聯絡│
 │    │洛因、安非│          │        │  後，丙○○在頭份鎮百樂遊藝場，以│
 │    │他命各1次 │          │        │  2000元價格，販賣安非他命3 小包予│
 │    │）        │          │        │  乙○○。                        │
 └──┴─────┴─────┴────┴─────────────────┘
附表三：應沒收之物
┌──┬──────┬────────────────────────┐
│編號│扣案日期    │名稱及數量                                      │
├──┼──────┼────────────────────────┤
│ 1  │97年5月2日  │安非他命玖包（驗餘淨重分別為0.7261公克、0.7592公│
│    │            │克、0.7314公克、0.7704公克、0.7748公克、0.7639公│
│    │            │克、0.7231公克、0.7445公克、0.6065公克）        │
├──┼──────┼────────────────────────┤
│ 2  │同上        │刮杓壹支、安非他命吸食器壹組（丙○○所有）      │
├──┼──────┼────────────────────────┤
│ 3  │97年5月26日 │安非他命吸食器壹組（丙○○所有）                │
├──┼──────┼────────────────────────┤
│ 4  │同上        │門號0000000000號行動電話含SIM 卡（丙○○所有）  │
├──┼──────┼────────────────────────┤
│ 5  │同上        │門號0000000000號行動電話含SIM 卡（丙○○所有）  │
├──┼──────┼────────────────────────┤
│ 6  │同上        │小包夾鏈袋2盒（丙○○所有）                     │
├──┼──────┼────────────────────────┤
│ 7  │同上        │門號0000000000號行動電話含SIM 卡（乙○○所有）  │
├──┼──────┼────────────────────────┤
│ 8  │同上        │海洛因貳包（驗餘淨重分別為0.1183、0.0068公克）  │
│    │            │（供附表二編號4之販賣海洛因犯行所用）           │
└──┴──────┴────────────────────────┘
附表四：不予沒收之物
┌──┬──────┬────────────────────────┐
│編號│扣案日期    │名稱及數量                                      │
├──┼──────┼────────────────────────┤
│ 1  │97年5月2日  │海洛因壹包（驗餘淨重0.0698公克，丙○○吸食之用）│
├──┼──────┼────────────────────────┤
│ 2  │97年5月26日 │小型針孔攝影機1 組、電話簿、帳冊各1 本、新臺幣  │
│    │            │25000元。（丙○○所有）                         │
├──┼──────┼────────────────────────┤
│ 3  │同上        │安非他命吸食器壹組（乙○○所有）                │
├──┼──────┼────────────────────────┤
│ 4  │同上        │海洛因殘渣袋伍包（乙○○吸食之用）              │
├──┼──────┼────────────────────────┤
│ 5  │同上        │安非他命殘渣袋貳包（乙○○吸食之用）            │
└──┴──────┴────────────────────────┘


司法院資訊處製作；財團法人民間司法改革基金會備份。
